臺灣桃園地方法院刑事判決　　　　　　　　　　　　九十一年度易字第一一八號
　　公　訴　人　臺灣桃園地方法院檢察署檢察官
　　被　　　告　辛○○
右列被告因竊盜案件，經檢察官提起公訴（九十一年度偵字第七三二七號），本院判
決如左：
        主  文
辛○○連續攜帶兇器竊盜，累犯，處有期徒刑肆年陸月。
        事  實
一、辛○○素行不良，自民國八十三年少年時起即犯有四次竊盜罪、一次妨害風化罪
    ，又於八十六年間違反麻醉藥品管理條例，拜毒品危害防制條例立法生效之賜，
    獲判免刑確定，又於八十八年間因違反毒品危害防制條例，經本院裁定送觀察勒
    戒、強制戒治，再於八十八年間因犯加重竊盜罪，經本院於八十八年四月六日判
    處有期徒刑一年二月，並經台灣高等法院維持該判決確定，又於八十八年間因施
    用第一級、第二級毒品罪，經本院於八十九年一月廿八日分別判處有期徒刑八月
    、六月，應執行有期徒刑一年確定，該一年之有期徒刑接續前開加重竊盜之一年
    二月有期徒刑執行，於八十九年十月六日假釋出監，至九十年七月六日始縮刑期
    滿，猶不知悔改，復基於意圖為自己不法之所有之概括犯意，先後於如附表所示
    之時、地，以客觀上足對人之生命、身體法益造成危害之一字型之扁鑽、十字鑽
    ，破壞如附表所示車輛之門鎖、電門鎖，竊取如附表所示被害人所有之如附表所
    示之車輛。嗣於九十年八月廿九日下午二時許，在桃園縣中壢巿龍和一街二四九
    巷九號五樓為警方循線查獲。
二、案經如附表所示之被害人訴由新竹縣竹北分局移送臺灣桃園地方法院檢察署檢察
    官偵查起訴。
        理  由
一、訊據被告辛○○對於右開事實坦承不諱，核與被害人戊○○、壬○○、丁○○
    、甲○○、庚○○、丙○○、乙○○、己○○、癸○○等人於警訊中之指述相符
    ，並有贓物領據五紙、車籍作業系統查詢認可資料九紙等在卷足憑，本件事證明
    確，被告犯行足堪認定。另以，本件固係被告為警逮獲後，自承有竊取車輛，並
    偕同警方外出尋獲如附表編號一、四、五、七、九所示五輛小客車，然被告於本
    院審理時自承伊將偷車犯行告訴某位友人，警方先找到該位友人，該位友人再帶
    警方去找到伊，警方將之查獲時即已知伊偷車之事，僅不知伊偷了那些車號之車
    之具體事實，由是可知，警方在被告供出竊取如附表所示之小客車前，即已知悉
    被告涉及偷車之犯行，因是，被告再行供出具體之竊盜時、地、方式、客體等事
    項，亦無非自白，尚與自首要件有間，併此敘明。末以，公訴人認被告如附表編
    號二之犯行，已竊取ＬＯ－八九四八號自用小貨車既遂，然被害人甲○○於警訊
    時自陳其之ＬＯ－八九四八號自用小貨車車門鎖被破壞、車被移動約百公尺，未
    失竊任何物品，被告亦向本院自承此一竊盜車輛未遂之事實，可見被告此一犯行
    乃屬竊盜未遂，公訴人認已既遂，尚有誤會；又公訴人認被告如附表編號三、六
    、八之犯行，係竊盜車內財物未遂，然被告向本院供陳其之該等犯行均係以一字
    型之扁鑽、十字鑽等工具破壞車門進入車內，本欲以該等工具續行啟動並竊取各
    該小客車，然因未啟動各該小客車之電門鎖，因而竊盜未遂，是以，被告係竊取
    各該小客車未遂，而非竊取各該小客車內之財物未遂，均併此說明。
二、按一字型之扁鑽、十字鑽等工具，客觀上均足對人之生命、身體法益造成危害而
    足以供兇器使用，故核被告如附表編號一、四、五、七、九之所為，係犯刑法第
    三百二十一條第一項第三款之攜帶兇器竊盜，如附表編號二、三、六、八之所為
    ，係犯刑法第三百二十一條第二項、第一項第三款之攜帶兇器竊盜未遂罪；公訴
    人認被告如附表編號二之犯行已既遂，尚有未洽。被告先後多次犯行，時間緊接
    ，所犯又係構成要件相同之罪名，顯係基於概括犯意為之，為連續犯，應論以刑
    法第三百二十一條第一項第三款之攜帶兇器竊盜既遂罪，並依刑法第五十六條之
    規定加重其刑。又被告自八十三年少年時起即犯有四次竊盜罪、一次妨害風化罪
    ，又於八十六年間違反麻醉藥品管理條例，拜毒品危害防制條例立法生效之賜，
    獲判免刑確定，又於八十八年間因違反毒品危害防制條例，經本院裁定送觀察勒
    戒、強制戒治，再於八十八年間因犯加重竊盜罪，經本院於八十八年四月六日判
    處有期徒刑一年二月，並經台灣高等法院維持該判決確定，又於八十八年間因施
    用第一級、第二級毒品罪，經本院於八十九年一月廿八日分別判處有期徒刑八月
    、六月，應執行有期徒刑一年確定，該一年之有期徒刑接續前開加重竊盜之一年
    二月有期徒刑執行，於八十九年十月六日假釋出監，至九十年七月六日始縮刑期
    滿，此有台灣高等法院被告全國前案紀錄表一紙附卷可稽，其於執行完畢五年內
    再犯本件有期徒刑以上之罪，為累犯，應依刑法第四十七條之規定遞加重其刑。
    爰審酌被告自少年時起即犯有多次竊盜罪，經入獄執行，仍不見悔改，反於本件
    自九十年七月十三日起至九十年八月廿七日止，連續以攜帶兇器之方式，竊取價
    值不匪之小客、貨車計達九次，嚴重危害社會治安及被害人財產權益，且助長社
    會不勞而獲之歪風等一切情狀，量處如主文所示之刑。至被告犯案時所使用之一
    字型之扁鑽、十字鑽等工具，則因未扣案，而未得特定具體之應沒收物，自不諭
    知沒收。末以，被告於短短一月餘之期間即竊取多達九輛小客、貨車，可見其有
    犯罪習慣，然本案尚係因被告自白，警方始得一舉知悉並破獲其之如附表所示所
    有犯行，可見被告尚屬知其所病，爰不宣付強制工作，以勵自新。
據上論斷，應依刑事訴訟法第二百九十九條第一項前段，刑法第五十六條、第三百二
十一條第一項第三款、第四十七條，判決如主文。
本案經檢察官黃俊華到庭執行職務
中      華      民      國      九十一    年    七      月    廿二      日
                                臺灣桃園地方法院刑事第一庭
                                      法  官    曾  雨  明
右正本證明與原本無異。
如不服本判決，應於判決送達後十日內向本院提出上訴狀( 應附繕本 )，上訴於
臺灣高等法院。
                                      書記官    戴  育  萍
中        華        民        國    九十一   年     七    月    廿六    日
附論罪科刑依據之法條：
刑法第三百二十一條第一項第三款
犯竊盜罪而有左列情形之一者，處六月以上五年以下有期徒刑：
三、攜帶兇器而犯之者。
附表：
┌──┬─────────┬──────────┬───────────┐
│編號│  犯  罪  時  間  │  犯  罪  地  點    │  被害人、所竊財物與竊│
│    │                  │                    │  盜既未遂            │
├──┼─────────┼──────────┼───────────┤
│一  │九十年七月十三日上│桃園縣中壢市○○路附│戊○○所有車牌號碼三Ｌ│
│    │午五時許  │近                  │－四七三九號自用小客車│
│    │                  │                    │，竊盜既遂。          │
├──┼─────────┼──────────┼───────────┤
│二  │九十年七月中旬某日│新竹縣新豐鄉道○街三│甲○○所有車牌號碼ＬＯ│
│    │                  │十一號前            │－八九四八號自用小貨車│
│    │                  │                    │，然因該車無法啟動，因│
│    │                  │                    │而竊盜未遂。          │
├──┼─────────┼──────────┼───────────┤
│三  │九十年八月七日上午│新竹縣新豐鄉○○路一│庚○○所有車牌號碼ＪＹ│
│    │七時許            │段二○○巷口        │－二一四九自用小客車，│
│    │                  │                    │然因該車無法啟動，因而│
│    │                  │                    │竊盜未遂。            │
├──┼─────────┼──────────┼───────────┤
│四  │九十年八月二十二日│新竹縣新豐鄉瑞興村十│丁○○所有車牌號碼ＪＧ│
│    │上午七時許        │鄰一九九號大囍事停車│－三六九八號自用小客車│
│    │                  │場內                │，竊盜既遂。          │
├──┼─────────┼──────────┼───────────┤
│五  │九十年八月二十二日│新竹市大眉里逸境新村│壬○○所有車牌號碼ＧＷ│
│    │上午九時許        │地下停車場          │－八八一五號自用小客車│
│    │                  │                    │，竊盜既遂。          │
├──┼─────────┼──────────┼───────────┤
│六  │九十年八月二十三日│新竹縣新豐鄉員山村新│丙○○所有車牌號碼Ｒ五│
│    │下午五時許        │興路三五七號地下停車│－八五八四號自小客車，│
│    │                  │場                  │然因該車無法啟動，因而│
│    │                  │                    │竊盜未遂。            │
├──┼─────────┼──────────┼───────────┤
│七  │九十年八月二十六日│桃園縣平鎮市○○路附│乙○○所有車牌號碼二Ｐ│
│    │上午十二時許      │近                  │－八二二號營業小客車，│
│    │                  │                    │竊盜既遂。            │
├──┼─────────┼──────────┼───────────┤
│八  │九十年八月二十七日│新竹縣新豐鄉○○路二│己○○所有車牌號碼ＪＷ│
│    │凌晨四時許        │○一巷三十一號前    │－二一七○號自小客車，│
│    │                  │                    │然因己○○及時發現，黃│
│    │                  │                    │偉振逃逸，因而竊盜未遂│
│    │                  │                    │。                    │
├──┼─────────┼──────────┼───────────┤
│九  │九十年八月二十七日│桃園縣平鎮市○○路二│癸○○所有車牌號碼ＭＫ│
│    │上午七時四○分許  │段一九三巷三八號前  │－七七七九號自用小客車│
│    │                  │                    │，竊盜既遂。          │
└──┴─────────┴──────────┴───────────┘
